# 求助陈版主关于合伙企业实收资本问题

提问人：richutang 时间：2018-07-24 11:30:34
陈版主，您好！ 合伙企业有ABCD 4个合伙人，其中AB为普通合伙人，CD为有限合伙人。合伙协议约定AB各出资 1 元，CD各出资100 元。合伙企业投决会约定C多出资 50 元作为合伙企业投资用。ABCD按照合伙企业约定实际出资，其中C多出资了 20 元，并在出资打款时在银行回单上注明投资款，合伙企业记录也为实收资本 222 元。 2017 年度审计时，审计师根据合伙协议约定确认合伙企业实收资本，将C多出资的 20 作为其他应付款并进行审计调整。 2018 年中旬，由于联系不上C，合伙企业无法修改合伙协议。同时ABD主张C的出资为股权，非债务。 我想请教陈版主，该如何处理该事项！谢谢！

回答人：chenyiwei
如果该合伙企业在正常经营期间并不负有向C返还该 20 元出资的义务，则该 20 元仍构成合伙企业的权益，应计入合伙企业的“合伙人出资”科目内。至于是否属于股权还是债权，这应由各方合伙人协商确定，必要时征求律师意见。

提问人：richutang 时间：2018-07-24 19:37:41
陈版主，不好意思，还想咨询下，合伙企业有单独的报告报表格式嘛？如无，那是不是只需要将原报告中的“实收资本”科目替换成“合伙人出资”就可以了？谢谢您！

回答人：chenyiwei
一般没有单独的报告格式。由于合伙企业以对外投资为主，一般参考基金等投资性主体的报表格式。